臺中高等行政法院判決　　　　　　　　　　　　　　　九十一年度訴字第二九八號
　　　　　　　　　　　　　　　.
　　原　　　告　隴西營造股份有限公司
　　代　表　人　甲○○
　　訴訟代理人　丙○○
　　被　　　告　財政部臺灣省中區國稅局
　　代　表　人　乙○○
　　訴訟代理人　丁○○
右當事人間因營利事業所得稅事件，原告不服財政部中華民國九十一年三月七日台財
訴字第○九一○○○四七六一號（案號第00000000號）訴願決定，提起行政
訴訟。本院判決如左︰
　　主  文
原告之訴駁回。
訴訟費用由原告負擔。
　　事  實
甲、事實概要：原告八十七年度營利事業所得稅結算申報案，申報全年所得額新臺幣
    （以下同）六、四一○、八四八元，課稅所得額為一、五七三、四○四元，被告
    初查除依原告出具之同意書調減營業成本一、四三九、八一六元及調整前五年核
    定虧損未扣除餘額為零元外，其餘科目依申報數認定，核定營業成本為二○五、
    八四○、三六八元，全年所得額及課稅所得額均為七、八五○、六六四元，應補
    稅額一、五六九、三一五元，原告不服，就前五年核定虧損未扣除餘額項目，申
    經復查結果，未獲變更，訴經財政部訴願決定亦遭駁回，遂提起本件行政訴訟。
乙、兩造爭點及陳述：
壹、原告方面：未於言詞辯論期日到場，據其在準備程序之陳述及所提書狀略以：
一、聲明求為判決：(一)訴願決定及復查決定暨原處分均撤銷。(二)訴訟費用由被告負擔
    。
二、陳述：
  (一)所得稅法第三十九條規定：「以往年度營業之虧損，不得列入本年度計算，但公
    司組織之營利事業，會計帳冊簿據完備，虧損及申報扣除年度均使用第七十七條
    所稱藍色申報書或經會計師查核簽證，並如期申報者，得將經該管稽徵機關核定
    之前五年內各期虧損，自本年純益中扣除後，再行核課。」。
  (二)原告八十七年度營利事業所得稅案件，經被告核定，其內容係「有關以前年度虧
    損於本年度扣抵之事項」不予認定。此部分虧損係屬於八十六年度營利事業所得
    稅所申報之虧損，然有關原告民國八十六年度營利事業所得稅案件目前仍有爭議
    。
  (三)原告八十六年度營利事業所得稅案件，雖經被告核定，但因營業成本仍有爭議，
    原告業已於八十九年九月十一日向財政部臺灣省中區國稅局提起復查申請，至今
    仍未決定。懇請俟原告八十六年營利事業所得稅復查案件經被告復查決定後再行
    處理本件營利事業所得稅案件。
貳、被告方面：
一、聲明求為判決：駁回原告之訴。
二、陳述：
  (一)按「以往年度營業之虧損，不得列入本年度計算。但公司組織之營利事業，會計
    帳冊簿據完備，虧損及申報扣除年度均使用第七十七條所稱藍色申報書或經會計
    師查核簽證，並如期申報者，得將經該管稽徵機關核定之前五年內各期虧損，自
    本年純益額中扣除後，再行核課。」為所得稅法第三十九條所明定。
  (二)查原告本年度營利事業所得稅結算申報案，自行列報營業收入淨額二二二、七九
    五、九三二元，營業成本二○七、二八○、一八四元，營業費用七、二○八、二
    四六元，營業淨利八、三○七、五○二元，全年所得額為六、四一○、八四八元
    ，前五年核定虧損未扣除餘額為四、八三七、四四四元，課稅所得額為一、五七
    三、四○四元，被告初查以原告列報之前五年核定虧損未扣除餘額四、八三七、
    四四四元，係八十六年度申報數，惟八十六年度經核定後全年所得額為四一、二
    四三、二八七元，本期可扣抵虧損餘額為零元，遂核定全年所得額為七、八五○
    、六六四元，課稅所得額亦為七、八五○、六六四元。原告復查主張，本期提出
    八十六年度盈虧互抵，因八十六年度營利事業所得稅案件仍在復查中，請俟確定
    後再查核云云；經查原告八十六年度營利事業所得稅結算申報案件既經核定無虧
    損，依首揭法令規定，原核定全年所得額為七、八五○、六六四元，課稅所得額
    為七、八五○、六六四元，並無不合，乃駁回其復查申請，至於原告八十六年度
    營利事業所得稅案件尚在行政救濟中，倘嗣後有所變更，致影響本年度應納稅額
    之計算時，再由被告機關本諸職權辦理更正，已併予陳明，原告不服，循序提起
    訴願，訴經財政部訴願決定持與被告機關相同之論見，遂駁回其訴願。
  (三)訴訟意旨略謂：原告訴稱其八十六年度營利事業所得稅案件，因營業成本仍有爭
    議，已於八十九年九月十一日提起復查，至今尚未決定，本年度盈虧互抵，請俟
    八十六年度案件復查決定後，再行處理云云。
  (四)經查原告列報之前五年核定虧損未扣除餘額四、八三七、四四四元，係八十六年
    度申報數，惟八十六年度案件經查核後核定全年所得額為四一、二四三、二八七
    元，既經核定無虧損，依首揭法令規定，本期可扣抵虧損餘額為零元，原核定並
    無不合，至原告八十六年度營利事業所得稅案件雖尚在行政救濟中，倘嗣後有所
    變更，致影響本年度應納稅額之計算時，被告機關自當本諸職權辦理更正本年度
    應退稅額，亦經復查決定敘明有案，其復執前詞爭訟，所訴委無足採。基上論結
    ，原處分及所為復查、訴願決定並無違誤，請判准如訴之聲明。
　　理  由
一、原告經合法通知，未於言詞辯論期日到場，核無民事訴訟法第三百八十六條各款
    所列情形之一，爰依被告之聲請，由其一造辯論而為判決。
二、按「以往年度營業之虧損，不得列入本年度計算。但公司組織之營利事業，會計
    帳冊簿據完備，虧損及申報扣除年度均使用第七十七條所稱藍色申報書或經會計
    師查核簽證，並如期申報者，得將經該管稽徵機關核定之前五年內各期虧損，自
    本年純益額中扣除後，再行核課。」固為所得稅法第三十九條所明定。
三、本件原告本年度營利事業所得稅結算申報案，自行列報營業收入淨額二二二、七
    九五、九三二元，營業成本二○七、二八○、一八四元，營業費用七、二○八、
    二四六元，營業淨利八、三○七、五○二元，全年所得額為六、四一○、八四八
    元，前五年核定虧損未扣除餘額為四、八三七、四四四元，課稅所得額為一、五
    七三、四○四元，被告初查以原告列報之前五年核定虧損未扣除餘額四、八三七
    、四四四元，係八十六年度申報數，惟八十六年度經核定後全年所得額為四一、
    二四三、二八七元，本期可扣抵虧損餘額為零元，遂核定全年所得額為七、八五
    ○、六六四元，課稅所得額亦為七、八五○、六六四元。及原告八十六年度列報
    之前五年核定虧損未扣除餘額四、八三七、四四四元，暨八十六年度案件經被告
    查核後核定全年所得額為四一、二四三、二八七元，即核定無虧損，本期可扣抵
    虧損餘額為零元等情，分別有各該申報書、核定書附於原處分卷可稽，復為原告
    所不爭執，自屬實在。
四、原告雖主張其八十六年度營利事業所得稅案件，因營業成本仍有爭議，已於八十
    九年九月十一日提起復查，至今尚未決定，本年度盈虧互抵，請俟八十六年度案
    件復查決定後，再行處理云云。惟查原告列報之前五年核定虧損未扣除餘額四、
    八三七、四四四元，係八十六年度申報數，而八十六年度案件經被告查核後核定
    全年所得額為四一、二四三、二八七元，即核定無虧損，本期可扣抵虧損餘額為
    零元等情已如前述。其八十六年度復查案件，經被告查係原告陸續補提資料，卻
    又補提甚慢，以致查核難以快速完成（見本院言詞辯論筆錄），且八十六年度案
    件經被告查核後核定全年所得額為四一、二四三、二八七元，欲反轉成虧損亦非
    易事，原告又全未提出該八十六年度案件被告初查有何重大瑕疵，將可造成大逆
    轉。被告復一再稱原告八十六年度營利事業所得稅案件雖尚在行政救濟中，倘嗣
    後有所變更，致影響本年度應納稅額之計算時，被告自當本諸職權辦理更正本年
    度應退稅額，並載明經復查決定有案，本件原告又無其他爭執，自不宜久懸不決
    ，其以請俟八十六年度案件復查決定後，再行處理云云，核無可採。本院亦認無
    停止本件訴訟程序之必要。從而，本件原處分調整原告前五年虧損未扣除餘額為
    零元外，其餘科目依其申報數認定，核定營業成本為二○五、八四○、三六八元
    ，全年所得額及課稅所得額均為七、八五○、六六四元，應補稅額一、五六九、
    三一五元，核無違誤，復查決定及訴願決定均予維持，亦無不合，原告訴請予以
    撤銷，核無理由，應予駁回。
據上論結，本件原告之訴為無理由，依行政訴訟法第二百十八條、第一百九十五條第
一項後段、第九十八條第三項前段、民事訴訟法第三百八十五條第一項前段，判決如
主文。
中　　華　　民　　國　　九   十    一 　　年　　八　　月　　十　　五  　日
                 臺 中 高 等 行 政 法 院   第 三 庭
                                    審 判 長 法  官   王　茂　修
                                             法  官   莊　金　昌
                                             法  官   許　金　釵
右正本證明與原本無異。
如不服本判決，應於判決送達後二十日內向本院提出上訴書狀，其未表明上訴理由者
，應於提起上訴後二十日內向本院提出上訴理由書（須依對造人數附具繕本）；如於
本判決宣示或公告後送達前提起上訴者，應於判決送達後二十日內補提上訴理由書（
須附繕本）。未表明上訴理由者，逕以裁定駁回。
提起上訴應預繳送達用雙掛號郵票拾份（每份三十四元)。
中　　華　　民　　國　　九   十    一 　　年　　八　　月　　十　　五  　日
                                     法 院 書 記 官　李　述　燊
